臺灣臺中地方法院刑事判決　　　　　　 100年度易字第3180號
公　訴　人　臺灣臺中地方法院檢察署檢察官
被　　　告　王順發
上列被告因竊盜案件，經檢察官提起公訴（100年度偵字第16964號）
，本院判決如下：
    主    文
王順發犯加重竊盜罪，累犯，處有期徒刑柒月。
    犯罪事實
一、王順發前因恐嚇取財案件，於民國88年12月30日經本院以88
    年度易字第3752號判處有期徒刑10月，於89年1 月29日確定
    ，經送監執行，於95年8 月11日因縮短刑期執行完畢。其另
    因偽造文書案件，經法院判處有期徒刑4 年確定，甫於100
    年3 月25日假釋出監付保護管束，尚在保護管束期間（保護
    管束至100 年9 月30日期滿）。詎仍不知悛悔，其於100 年
    7 月28日凌晨3 時30分許，行經臺中市○里區○○路與興大
    路旁空地時，見張元層所有之挖土機停放該處，竟意圖為自
    己不法之所有，先徒手竊取張元層停放在該空地挖土機內之
    活動扳手、鐵手、老虎鉗各1 支及梅花扳手2 支，復利用前
    開可供兇器使用之工具，接續以該等工具拆卸方式，竊得該
    挖土機上之電瓶2 顆得手置於其實力支配之下，再將前揭工
    具及電瓶1 顆搬置路旁放置，正搬第2 個電池欲離去之際，
    因觸動挖土機上GPS 警報器為張元層所察覺，經張元層趕赴
    現場而當場查獲，並報警處理，而查悉上情。
二、案經張元層訴由臺中市政府警察局霧峰分局報告臺灣臺中地
    方法院檢察署檢察官偵查起訴。
    理    由
壹、證據能力方面：
一、按被告以外之人於審判外之陳述，雖不符刑事訴訟法第159
    條之1 至第159 條之4 之規定，而經當事人於審判程序同意
    作為證據，法院審酌該言詞陳述或書面陳述作成時之情況，
    認為適當者，亦得為證據。當事人、代理人或辯護人於法院
    調查證據時，知有第159 條第1 項不得為證據之情形，而未
    於言詞辯論終結前聲明異議者，視為有前項之同意，刑事訴
    訟法第159 條之5 定有明文。核其立法意旨在於傳聞證據未
    經當事人之反對詰問予以核實，原則上先予排除。惟若當事
    人已放棄反對詰問權，於審判程序中表明同意該等傳聞證據
    可作為證據；或於言詞辯論終結前未聲明異議，基於尊重當
    事人對傳聞證據之處分權，及證據資料愈豐富，愈有助於真
    實發見之理念，且強化言詞辯論主義，使訴訟程式得以順暢
    進行，上開傳聞證據亦均具有證據能力。查：本判決所引之
    被告以外之人於審判外所為之陳述及卷內其他書證（供述證
    據部分），查無符合同法第159 條之1 至之4 等前4 條之情
    形，檢察官及被告王順發於本院審理時並未就卷內其他證據
    資料之證據能力有所爭執，且迄本院言詞辯論終結前，均未
    主張有刑事訴訟法第159 條第1 項不得為證據之情形，是應
    認已同意卷內證據均得作為證據，且經本院審酌上開傳聞證
    據作成時，較無人情施壓或干擾，亦無不當取證之情形，認
    為以之作為本案之證據亦屬適當，是上揭傳聞證據自具有證
    據能力。
二、又傳聞法則乃對於被告以外之人於審判外之言詞或書面陳述
    而為之規範。本案判決以下引用之非供述證據，無刑事訴訟
    法第159 條第1 項規定傳聞法則之適用，經本院於審理時依
    法踐行調查證據程序，與本案待證事實具有自然之關聯性，
    且無證據證明係公務員違法取得之物，依法自得作為證據。
貳、得心證之理由及論罪科刑
一、上揭犯罪事實，迭據被告王順發於警詢（見警卷第3 至4 頁
    ）、偵訊（見偵卷第13至14頁）及本院審理中（見本院卷第
    14頁背面、第17頁）坦承不諱，核與告訴人張元層於警詢中
    指訴發現上開財物遭被告竊取之情節相符（見警卷第4 至6
    頁），並有扣押筆錄及扣押物品目錄表1 份（見警卷第10至
    12頁）、告訴人張元層之贓物認領保管單1 張（見警卷13頁
    、照片6 張（見警卷第14至16頁）、刑案現場測繪圖1 張（
    見警卷第19頁）等在卷可稽，堪認被告上開不利於己之自白
    與事實相符，應足置信。本件事證已臻明確，被告上開竊盜
    犯行，洵堪認定，應予依法論科。
二、論罪科刑
（一）按刑法第321 條第1 項第3 款之攜帶兇器竊盜罪，係以行
      為人攜帶兇器竊盜為其加重條件，此所謂兇器，其種類並
      無限制，凡客觀上足對人之生命、身體、安全構成威脅，
      具有危險性之兇器均屬之，且祇須行竊時攜帶此種具有危
      險性之兇器為已足，並不以攜帶之初有行兇之意圖為必要
      ；又攜帶兇器竊盜罪，祇須行竊時，攜帶具有危險性之兇
      器為已足，雖該兇器並非被告所攜往，然被告既於行竊之
      際攜之為工具，在客觀上已足對他人之生命身體構成威脅
      ，具有危險性，自應成立刑法第321 條第1 項第3 款之攜
      帶兇器竊盜罪（最高法院79年臺上字第5253號判例、78年
      度臺上字第4422號判決要旨可供參照）。查被告於上開時
      地徒手竊取之告訴人張元層所有之活動扳手、鐵手、老虎
      鉗各1 支及梅花扳手2 支之犯行，固係犯刑法第320 條第
      1 項之普通竊盜罪；惟被告復持上開竊得之工具拆卸告訴
      人張元層所有之挖土機上之電瓶2 顆，而其所持用之活動
      扳手、鐵手、老虎鉗各1 支及梅花扳手2 支等工具，均屬
      金屬材質，為質地堅硬之物（見警卷第16頁），於客觀上
      足以對人之身體、生命、安全構成威脅，自堪認為兇器無
      疑，雖該等工具係被告於該挖土機上所竊得，並非被告所
      攜往，然被告既於行竊電瓶之際攜之為工具，在客觀上已
      足對他人之生命身體構成威脅，具有危險性，依上開說明
      ，即應成立刑法第321 條第1 項第3 款之加重竊盜罪，先
      予說明。故核被告所為，係犯刑法第321 條第1 項第3 款
      之攜帶兇器加重竊盜罪（起訴書雖認被告所為係犯刑法第
      320 條第1 項之普通竊盜罪，但公訴人於100 年11月1 日
      本院審理時，已當庭更正起訴法條為刑法第321 條1 項第
      3 款之加重竊盜罪，並當庭對被告諭知所犯法條，對被告
      之防禦權已無妨礙，併予敘明）。
（二）又按所謂接續犯，係指數行為於同時同地或密切接近之時
      地實施，侵害同一之法益，各行為之獨立性極為薄弱，依
      一般社會健全觀念，在時間差距上，難以強行分開，在刑
      法評價上，以視為數個舉動之接續施行，合為包括之一行
      為予以評價，較為合理，而為包括之一罪（最高法院八十
      六年臺上字第三二九五號判例要旨參照）。次按倘某項犯
      罪，係由行為人以單一行為接續進行，縱令在犯罪完畢以
      前，其各個舉動已與該罪之構成要件相符，但在行為人主
      觀上，各個舉動不過為其犯罪行為之一部分，在刑法評價
      上，亦以視為數個舉動之接續施行，合為包括之一行為予
      以評價，較為合理，則屬接續犯，為包括的一罪（最高法
      院96年度臺上字第2379號判決可資參照）。查被告於上開
      時間、地點，先徒手竊取前揭告訴人張元層所有之挖土機
      上之工具，再接續以所竊得之工具竊取告訴人張元層所有
      之挖土機上之電瓶，係利用同一機會，在同一時段，就同
      一竊盜基本犯罪構成事實，本於單一竊盜犯意接續進行，
      以實現同一竊盜基本犯罪構成要件之單一行為，則參以上
      揭最高法院判決意旨，被告所犯上開刑法第320 條第1 項
      之普通竊盜罪，與同法第321 條第1 項第3 款之攜帶兇器
      竊盜罪，核屬接續犯，應僅論以其接續行為中情節較重之
      刑法第321 條第1 項第3 款之攜帶兇器加重竊盜罪一罪。
（三）被告前因恐嚇取財案件，於88年12月30日經本院以88年度
      易字第3752號判處有期徒刑10月，於89年1 月29日確定，
      經送監執行，於95年8 月11日因縮短刑期執行完畢一情，
      此有臺灣高等法院被告前案紀錄表在卷可按，被告於前開
      有期徒刑執行完畢後，5 年以內故意再犯本件有期徒刑以
      上之罪，為累犯，應依刑法第47條第1 項之規定，加重其
      刑。
（四）爰審酌被告有強盜、恐嚇取財及多起竊盜之犯罪前科，且
      尚在假釋付保護管束期間再犯本案，有臺灣高等法院被告
      前案紀錄表在卷可稽，品性不佳，且其身強體健，竟不思
      循正當管道獲取生活所需，竟因找尋工作不易，即起貪念
      ，竊取他人之挖土車用電池欲以之變賣換現，對他人之財
      產權恣意擅加侵害，顯然缺乏尊重他人財產權之觀念；兼
      衡被告於犯罪後，業經坦承犯行，犯後態度良好，惟因被
      告行竊之標的，係竊取挖土車用電池，遭竊財物價值雖非
      鉅額，然卻對被害人造成相當程度之不便等一切情狀，量
      處如主文所示之刑，以示懲儆。
（五）扣案之活動扳手、鐵手、老虎鉗各1 支及梅花扳手2 支，
      雖被告持以行竊使用之工具，然係屬告訴人張元層所有而
      遭被告竊取一情，詳如前述，自不得併依刑法第38條第1
      項第2 款之規定宣告沒收，附此敘明。
據上論斷，應依刑事訴訟法第299條第1項前段，刑法第321條第1
項第3款、第47條第1項，判決如主文。
本案經檢察官黃智炫到庭執行職務。
中    華    民    國   100    年    11    月    15    日
                    刑事第十二庭  法  官  莊秋燕
以上正本證明與原本無異。
如不服本判決應於收受判決後10日內向本院提出上訴書狀，並應
敘述具體理由；其未敘述上訴理由者，應於上訴期間屆滿後20日
內向本院補提理由書（均須按他造當事人之人數附繕本）「切勿
逕送上級法院」。
                                  書記官  楊賀傑
中    華    民    國   100    年    11    月    15    日
附錄論罪科刑法條：
中華民國刑法第321條
（加重竊盜罪）
犯竊盜罪而有下列情形之一者，處 6 月以上、5 年以下有期徒
刑，得併科新臺幣 10 萬元以下罰金：
一、侵入住宅或有人居住之建築物、船艦或隱匿其內而犯之者。
二、毀越門扇、牆垣或其他安全設備而犯之者。
三、攜帶兇器而犯之者。
四、結夥三人以上而犯之者。
五、乘火災、水災或其他災害之際而犯之者。
六、在車站、埠頭、航空站或其他供水、陸、空公眾運輸之舟、
    車、航空機內而犯之者。
前項之未遂犯罰之。